# 股东资产投入

提问人：mervanroad47 时间：2020-07-07 00:23:00
请教陈版主，A和B公司共同出资设立C公司。A公司投入一批资产用于C公司日常经营，并约定至A公司全额收回该批投资成本前，C公司的可分配利润应全部向A分配，收回成本后，A，B公司才能按照各自持股比例取得分红。
（简单说用C的利润付资产钱，没付完A资产的钱，B就别想分红）
各方还约定，假如未来C发生破产清算，应当优先偿付A的投入成本，也就是这批资产的钱。
想请问下：
1. 该资产投入是不是应该作为C的资本公积？（我理解是权益，不是负债？）
2. 假如未来清算，这项约定是否能使A优先受偿？（我理解还是落后于其他债权人，但是也能受偿？）
谢谢。

回答人：chenyiwei
1 、这种情况存在明显的优先/劣后安排，即A有权优先收回投资。如果相关协议和公司章程约定只要有利润就必须分配，则这部分出资仍符合金融负债的定义，应列报为负债而不是资本公积。如果利润分配由C的股东会决定（B有实质性否决权），则可以归入C的权益。
2 、清算时的求偿权顺序属于法律问题，建议咨询律师。个人理解A的求偿权仍劣后于法律上认可的债权人。